【裁判字號】    97,交聲,1402
【裁判日期】    971231
【裁判案由】    交管條例聲異
【裁判全文】
臺灣板橋地方法院交通裁定            97年度交聲字第1402號
原處分機關  交通部公路總局臺北區監理所蘆洲監理站
異  議  人  甲○○
即受處分人
上列異議人即受處分人因違反道路交通管理處罰條例案件，對於
交通部公路總局臺北區監理所蘆洲監理站中華民國97年5 月13日
所為之處分（原處分案號：北監蘆字第裁46-A00000000號）聲明
異議，本院裁定如下：
    主  文
原處分撤銷。
甲○○汽車駕駛人，行車速度超過規定之最高時速，處罰鍰新臺
幣壹仟肆佰元，並記違規點數壹點。
    理  由
一、原處分機關處分意旨略以：異議人即受處分人甲○○所有之
    車號LN7-737 號普通重型機車，於民國97年2 月17日13時25
    分許，在臺北市市○○道○ 段214 號前（往東平面道），因
    「限速40公里，經測時速64公里，超速20公里以上未滿40公
    里」違規，由臺北市政府警察局交通警察大隊依違反道路交
    通管理處罰條例第40條規定，以北市警交大字第A00000000
    號舉發違反道路交通管理事件通知單逕行舉發，裁處罰鍰新
    臺幣（下同）1,400 元。
二、異議意旨略以：係爭違規地點並無任何告知駕駛人限速標示
    或前有測速照相之警示標語，且只有在超速採證照片上印有
    市○○道○ 段214 號、限速40公里，懷疑照片的真實性，因
    而聲明異議云云。
三、按汽車駕駛人，行車速度，超過規定之最高時速，或低於規
    定之最低時速，除有第43條第1 項第2 款情形外，處1,200
    元以上2,400 元以下罰鍰，並記違規點數1 點，道路交通管
    理處罰條例第40條第1 項、第63條第1 項第1 款分別定有明
    定。次按汽車駕駛人之違規行為經以科學儀器取得證據資料
    證明，當場不能或不宜攔截掣單舉發者，得對汽車所有人逕
    行舉發之，道路交通管理處罰條例第7 條之2 亦有明文。
四、經查：
  (一)異議人甲○○所有之車號LN7-737 號普通重型機車，於97年
    2 月17日13時25分許，在臺北市市○○道○ 段214 號前（往
    東平面道），因「限速40公里，經測時速64公里，超速20公
    里未滿40公里」違規，經臺北市政府警察局交通警察大隊以
    雷達測速照相器測速、拍照後逕行舉發，此為異議人所不爭
    執，並有臺北市政府警察局北市警交大字第A00000000 號舉
    發違反道路交通管理事件通知單、採證照片一幀附卷可稽。
  (二)系爭違規路段確實設有速限40公里標誌及警告標示牌（前有
    測速照相，請依速限行駛），已明確告知用路人應依道路速
    限標誌行駛，有臺北市政府警察局大安分局97年4 月23日北
    市警安分交字第09731180400 號函、現場告示牌照片二幀及
    相關位置圖在卷可考，是本件逕行舉發與法定程序相符。
  (三)本件舉發路段所設置之固定式雷達測速儀器，係24.125GHz
    （K-Band）照相式規格，TRAFFIPAX 廠牌之雷射測速儀，型
    號為主機：Speedophot；天線：590-100 ，器號為主
    機：804-309/ 600140 號；天線：590-100/0103，檢定合
    格單號碼為MOGA0000000A,B，係於96年7 月10日檢定合格，
    有效期限至97年7 月31日等情，有經濟部標準檢驗局96年7
    月11日雷達測速儀檢定合格證書1 紙在卷可稽，堪認該測速
    照相儀器運作各項功能正常。此外復無其他證據顯示該儀器
    有損壞、故障或不準確之情形，準確度應值得信賴，自可做
    為認定異議人前開違規行為之證據，異議人上開所辯各節，
    應係卸責之詞，並非足採。
五、綜上所述，異議人確有於上開時、地違規超速行駛之事實，
    洵堪認定。原處分機關依道路交通管理處罰條例第40條及違
    反道路交通管理事件統一裁罰基準表之規定，裁處異議人罰
    鍰新臺幣1,400 元，固無不當，惟原處分疏未依同條例第63
    條第1 項第1 款之規定予以記違規點數1 點，尚有未洽，本
    件異議意旨雖無理由，惟原裁決處分既有瑕疵，自應予以撤
    銷，依道路交通管理處罰條例第40條、第63條第1 項第1 款
    ，自為裁定裁罰異議人如主文第二項所示，以資適法。
六、依道路交通管理處罰條例第87條第2 項、道路交通案件處理
    辦法第20條前段，裁定如主文。
中    華    民    國    97    年    12    月    31    日
                      交通法庭  法  官  汪怡君
以上正本證明與原本無異
如不服本裁定應於送達後5日內向本院提出抗告狀
                                書記官  田世杰
中    華    民    國    97    年    12    月    31    日


司法院資訊處製作；財團法人民間司法改革基金會備份。
